臺灣臺南地方法院刑事判決　　　　　　　　　　　　　九十一年度訴緝字第二七號
　　公　訴　人　臺灣台南地方法院檢察署檢察官
　　被　　　告　丙○○
　　選任辯護人　張文嘉
右列被告因毒品危害防制條例案件，經檢察官提起公訴 (八十九年度偵字第一二六四
一號)，本院判決如左：
    主  文
丙○○連續販賣第二級毒品，處有期徒刑捌年，褫奪公權伍年。
扣案之行動電話乙支沒收；扣案之安非他命乙小包（驗餘淨重０．二八公克）沒收銷
燬之；販賣毒品所得新台幣壹仟元沒收，如全部或一部不能沒收時，以其財產抵償之
。
    事  實
一丙○○曾有違反麻醉藥品管理條例及毒品危害防制條例前科，竟仍不知悔改。復基
  於意圖營利而販賣第二級毒品安非他命之概括犯意，首於民國八十八年九月十七日
  凌晨二時許，在台南市中山公園門口（按交易前丙○○先以其000000000
  0號行動話與乙○○約定交易時間、地點），以新台幣（以下同）一千元之價格，
  賣一小包第二級毒品安非他命予乙○○（檢察官另案聲請觀察、勒戒），得款一千
  元。嗣因乙○○於當日即因施用毒品犯行遭警查獲，供出所施用毒品購自丙○○，
  並為配合警方查緝，乃於當日下午四、五時許，在台南市警察局刑警隊打上開行動
  電話向丙○○佯再以一千元購買一小包安非他命，並約丙○○於同日十八時許在台
  南市○○○路省立台南二中門口對面完成交易，屆時丙○○甫依約抵達上址，未及
  交付及收款，即當場遭埋伏之警察逮捕，並由其身上起出安非他命一小包（毛重０
  ‧六公克，驗餘淨重０．二八公克）及上開販賣安非他命用之行動電話乙支，而未
  得逞。
二、案經台南市警察局報請台灣台南地方法院檢察署檢察官偵查起訴。
    理  由
一、訊據被告丙○○矢口否認有右揭販賣毒品犯行，辯稱：乙○○沒有叫伊拿毒品出
    來賣他，他是叫伊帶他去向別人買毒品，伊怕毒品放在家裡被家人搜到，才帶毒
    品出來，該毒品係伊自己要吸用的云云。惟查右揭事實，業據證人乙○○於警訊
    中證述綦詳，核與證人即警員甲○○於審理中結證之查獲情節相符，並有右開安
    非他命一小包及行動電話乙支扣案可資佐證。且扣案之上開安非他命經本院送法
    務部調查局鑑定結果，其成分確係甲基安非他命，亦有該局檢驗通知書乙份附卷
    足憑。參以證人乙○○與被告相約為安非他命交易後，被告果攜帶所約定交易數
    量之安非他命赴約，足見二人間確曾為毒品交易甚明觀之，自足證人乙○○之證
    詞，與事實相符，足以採信。又安非他命販入成本不菲，被告於審理中復供稱其
    與證人乙○○剛認識，是渠二人既非親故，則衡諸常情其販賣安非他命予證人乙
    ○○，自不可能甘冒遭販賣毒品罪重刑追訴之風險，而未有從中營利之意圖之理
    ，故其販賣係在意圖營利之事實，亦足認定。罪證明確，被告犯行堪以認定，其
    所辯無非事後畏罪卸責之詞，不足採信。至被告請求與證人乙○○對質乙節，因
    本件事證已明，且該證人前亦經本院傳拘無著，即無必要，併此敘明。
二、按安非他命係第二級毒品，為毒品危害防制條例第二條第二項第二款所明定。核
    被告第一次販賣安非他命既遂，所為係犯同條例第四條第二項之販賣第二級毒品
    罪。其第二次販賣安非他命未遂（按此次之買受人乙○○得係為配合警方查緝被
    告之販賣犯行，而與被告虛為交易安非他命之合意，致被告甫依約攜毒前往，未
    及交付及收款，即遭埋伏警察逮捕，事實上不能真正完成買賣毒品之行為，故被
    告此部份所為自僅成立未遂罪責，此並有最高法院九十年度台上字第二八九七號
    判決意旨可參），係犯同條例第四條第五項第二項之販賣第二級毒品未遂罪。其
    先後二次犯行，時間緊接，犯罪構成要件相同，顯係基於概括之犯意反覆為之，
    應依連續犯之規定論以一個販賣既遂罪，除法定本刑最重為無期徒刑部份依法不
    得加重外，其餘部份應法加重其刑。其持有安非他命之行為，應為販賣之高度行
    為所吸收，不另論罪。爰審酌被告之素行、犯罪之動機、手段、目的、所生危害
    及犯罪後態度等一切情狀，量處如主文所示之刑，並依其犯罪性質認有宣告褫奪
    公權之必要，予以宣告褫奪公權伍年，以示懲儆。另被告於警訊中雖供出其所持
    安非他命係向綽號「阿仙」者（按經警方查出真實姓名為丁○○）買受云云，縱
    令屬實，惟本案依警方檢送之卷證等資料，並查無丁○○該販賣犯行之追訴審判
    資料，已乏證據足認被告有供出毒品來源而破獲之情事，況被告始終矢口否認有
    販賣犯行，益不適依毒品危害防制條例第十七條規定減輕其刑，並此敘明。
    扣案之行動電話乙具，係被告供販賣安非他命所用之物，業據證人乙○○於警訊
    時供明在卷，應依法宣告沒收；扣案之安非他命乙包（驗餘淨重０．二八公克）
    ，係查獲之毒品，應依法宣告沒收銷燬之；其販賣毒品所得新台幣一千元，為其
    因犯罪所得之財物，應依法宣告沒收，如全部或一部不能沒收時，以其財產抵償
    之。
三、據上論斷，應依刑事訴訟法第二百九十九條第一項前段，毒品危害防制條例第四
    條第二項、第十八條第一項、第十九條第一項，刑法第十一條前段、第五十六條
    、第三十七條第二項，判決如主文。
本案經檢察官張婉寧到庭執行職務。
中      華      民      國      九十一    年     六      月    二十五   日
                                  臺灣臺南地方法院刑事第二庭
                                      法  官  柯  顯  卿
右正本證明與原本無異。
如不服本判決，應於判決送達後十日內向本院提出上訴狀( 應附繕本 )。
                                      書記官  盧  立  勇
中      華      民      國      九十一    年     六      月    二十六   日
附錄法條：
毒品危害防制條例第四條第二項：
  製造、運輸、販賣第二級毒品者，處無期徒刑或七年以上有期徒刑，得併科新臺幣
  七百萬元以下罰金。
